【裁判字號】    88,訴,489
【裁判日期】    890413
【裁判案由】    違反毒品危害防制條例
【裁判全文】
臺灣新竹地方法院刑事判決                          八十八年度訴字第四八九號
    公  訴  人  臺灣新竹地方法院檢察署檢察官
    被      告  甲○○
    指定辯護人  本院公設辯護人林建和
右列被告因違反毒品危害防制條例案件，經檢察官提起公訴（八十八年度偵字第七五
二四號），本院判決如左︰
    主  文
甲○○持有第一級毒品，累犯，處有期徒刑貳年陸月。
扣案之第一級毒品海洛因貳點陸伍公克、第二級毒品安非他命壹佰捌拾點捌肆公克、
第二級毒品大麻零點壹公克，均沒收銷燬。
    事  實
一、甲○○前於八十五年間，因違反麻醉藥品管理條例案件，經臺灣高等法院於八十
    五年七月五日，以八十五年上易字第三０六六號判處有期徒刑六月（起訴書誤載
    為七月），並諭知易科罰金之折算標準確定，並於八十六年二月十四日執行完畢
    。猶不知悔改，經由年籍姓名不詳綽號「小周」之男子介紹，竟於八十八年十月
    十六日凌晨零時許，在臺北縣新店市○○路與建國路口，以新臺幣（下同）十萬
    元之代價，向年籍姓名不詳綽號「阿華」之成年男子購買而同時持有第一級毒品
    海洛因二點六五公克、第二級毒品安非他命一百八十點八四公克、第二級毒品大
    麻零點一公克，迄至同年月日凌晨四時十八分許，其駕駛所有車牌號碼ＤＮ─五
    九二一號自小客車南下嘉義、台南，途經國道一號高速公路南向一百公里處，為
    警查獲，並扣得其所有上開第一級毒品海洛因二點六五公克、第二級毒品安非他
    命一百八十點八四公克、第二級毒品大麻零點一公克及他人所有之電子秤及安非
    他命吸食器各一個。
二、案經內政部警政署國道公路警察局第二警察隊報請臺灣新竹地方法院檢察署檢察
    官偵查起訴。
    理  由
一、訊據被告甲○○對於右揭時地同時持有第一級毒品海洛因二點六五公克、第二級
    毒品安非他命一百八十點八四公克、第二級毒品大麻零點一公克之事實，於本院
    審理中坦承不諱，扣案之白色粉末確係第一級毒品海洛因二點六五公克；扣案之
    結晶物，確係第二級毒品安非他命一百八十點八四公克；扣案之煙草確係第二級
    毒品大麻零點一公克，分別經法務部調查局鑑驗屬實，有該局出具之00000
    000、00000000、00000000號檢驗通知書附卷可稽，並有該
    扣案之毒品海洛因、安非他命、大麻可資佐證，是被告之上開自白應與事實相符
    ，堪足採信，事證明確，被告持有第一、二級毒品之犯行堪予認定，自應依法予
    以論罪科刑。
二、核被告所為，係犯毒品危害防制條例第十一條第一項之持有第一級毒品罪、同條
    第二項之持有第二級毒品罪。公訴意旨以：上開扣得之安非他命多達一百八十六
    ‧九公克（實為一百八十點八四公克之誤），其稱供己自用，已啟疑竇，且既僅
    己用，又何需備有電子秤；又自稱其南下僅係出遊，竟隨身攜帶大量多種毒品及
    電子秤，無懼於事機易於敗露，殊與常情有悖；參以被告於偵訊中供述其素習於
    施用第二級毒品安非他命而不及於第一級毒品海洛因與第二級毒品大麻，其竟隨
    身攜帶數種等級不同、施用方法不一之毒品等情，被告顯係意圖營利而事先購入
    大量且多種之毒品以供伺機出售得利，認應依毒品危害防制條例第五條第一項、
    第二項之意圖販賣而持有第一、二級毒品罪處斷，惟查，已據被告否認意圖販賣
    營利而持有上開毒品在卷，且查無其他積極證據足供認定被告持有上開毒品後，
    另行起意販賣毒品牟利之意圖，縱認公訴人所述被告持有毒品數量、毒品種類、
    電子秤等情，均與常情相悖，然尚不足以之認定被告確有販賣牟利之意圖而持有
    上開毒品，公訴意旨，尚有未洽，惟起訴事實相同，爰依法變更起訴法條，併予
    敘明。又，被告一次購入而同時持有海洛因、安非他命、大麻行為，同時觸犯持
    有第一級毒品罪、持有第二級毒品罪、持有第二級毒品罪等三罪名，為想像競合
    犯，依刑法第五十五條之規定，應從情節較重之持有第一級毒品罪處斷。又被告
    前於八十五年間，因違反麻醉藥品管理條例案件，經臺灣高等法院於八十五年七
    月五日，以八十五年上易字第三０六六號判處有期徒刑六月，並諭知易科罰金之
    折算標準確定，並於八十六年二月十四日執行完畢，有臺灣高等法院被告全國前
    案紀錄表在卷可按，其前受有期徒刑執行完畢，於五年以內再犯本件最重本刑為
    有期徒刑以上之罪，為累犯，應依刑法第四十七條之規定加重其刑。爰審酌被告
    前有多次毒品前科，仍不知悛悔，竟一次持有海洛因、安非他命、大麻等三類毒
    品，又其所持有第二級毒品安非他命重達一百八十點八四公克，暨所持有海洛因
    、大麻之數量，及被告犯後之態度等一切情狀，量處如主文所示之刑。
三、扣案之第一級毒品海洛因二點六五公克、第二級毒品安非他命一百八十點八四公
    克、第二級毒品大麻零點一公克，均應依毒品危害防制條第十八條第一項前段規
    定，均沒收銷燬之。另扣案之電子秤、安非他命吸食器各一個，業據被告否認所
    有，複查無其他證據足供證明為被告所有、犯本罪所持用之物，自不併予宣告沒
    收，附此敘明。
據上論斷，應依刑事訴訟法第二百九十九條第一項前段、第三百條，毒品危害防制條
例第十一條第一項、第二項、第十八條第一項前段，刑法第十一條前段、第五十五條
、第四十七條，判決如主文。
本案經檢察官黃仁宏到庭執行職務。
中      華      民      國    八十九    年      四      月     十三     日
                                    臺灣新竹地方法院刑事第一庭
                                        法  官    黃  美  文
右正本證明與原本無異。
如不服本判決，應於判決送達後十日內向本院提出上訴狀( 應附繕本 )，上訴於
臺灣高等法院。
                                        書記官    饒  興  蘭
中      華      民      國    八十九    年      四      月     十三     日
附錄：
毒品危害防制條例第十一條第一項
持有第一級毒品者，處三年以下有期徒刑、拘役或新臺幣五萬元以下罰金。
毒品危害防制條例第十一條第二項
持有第二級毒品者，處二年以下有期徒刑、拘役或新臺幣三萬元以下罰金。


司法院資訊處製作；財團法人民間司法改革基金會備份。
